【裁判字號】    92,易,1204
【裁判日期】    920519
【裁判案由】    竊盜等
【裁判全文】
臺灣板橋地方法院刑事判決                        九十二年度易字第一二四號
    公訴人  臺灣板橋地方法院檢察署檢察官
    被  告  甲○○
            丙○○
            己○○
            丁○○
右列被告因竊盜等案件，經檢察官聲請簡易判決處刑（九十一年度偵字第一一九一一
號），本院認為不宜，改依通常程序審理並判決如左：
    主  文
甲○○、丙○○、己○○、丁○○共同連續意圖為自己不法之所有，以詐術使人將本
人之物交付，各處罰金壹萬元，如易服勞役，均以佰元折算壹日。
    事  實
一、
（一）甲○○、丙○○、己○○與丁○○等四人間基於意圖為渠等不法所有之概括犯
      意聯絡，先由丁○○於民國（以下同）九十年四月間利用網際網路連接「遊戲
      橘子數位科技股份有限公司」（下稱「遊戲橘子公司」）所架設維護之伺服器
      （頻寬係向網路服務業者ＩＳＰ「中華電信數據通信分公司」〈下稱中華電信
      ，址設臺北市○○路○段廿一號〉及和信超媒體股份有限公司〈址設臺北市松
      山區○○○路三一三巷三號四樓〉租用），參與「天堂」線上遊戲時透過網路
      對話，經由案外人陳國淨扮演角色ＩＤ為「張三豐」可上網至「天堂盜帳號程
      式」網站（網址不詳，現已關站）中下載名為「ezmacro．zip」的壓縮檔，將
      該檔案解壓縮後有「Setup.exe」和「Ezmeval.exe」等二執行程式，該二程式
      均可執行「鍵盤記憶」功能（鍵盤記憶程式為特洛伊木馬〈Trojan horse〉程
      式之一種，Trojan horse原出自西元前九、八世紀之古希臘荷馬史詩，描述西
      元前十二世紀希臘國王攻打特洛伊城，因久攻十年不下，遂造一大型木馬於馬
      腹內暗藏軍士後退去；嗣特洛伊人將木馬引入城內，隱身馬腹內之軍士即乘機
      離開馬腹，自城內與仍在城外之古希臘軍隊應合破城，又稱為木馬屠城。此處
      借該史詩暗喻，其概念似遠端管理程式，係指電腦在無預警之情形下遭植入安
      裝木馬程式或後門程式，其後果可能藉由電腦對外連線傳遞電腦使用人不欲洩
      漏於外或應隱藏、非以明碼方式呈現之資訊，例如連線密碼、信用卡號碼等，
      或將前揭應秘密之資訊集中儲存在電腦硬碟特定資料夾中，再伺機至本機存取
      ，而該程式會在硬碟主開機區C之TEMP 資料夾內，將電腦使用者經由鍵盤敲擊
      過之所有按鍵如A、B、C、1、2、3、@、#等，悉數以純文字檔或HTML檔格式，
      記錄在該資料夾之KEYLOG.TXT檔案內）。丁○○將前開程式儲存於磁片中，旋
      與己○○、甲○○及丙○○等人，自九十年四月、五月間起，由丁○○與己○○二人一組，甲○○與丙○○二人一組，各自於三重地區○○○○○路咖啡廳
      （下稱網咖）上網以虛欲出賣「天堂」線上遊戲虛擬道具之方式，聯手詐騙金
      錢並竊取「天堂」線上遊戲虛擬道具。
（二）甲○○與丙○○於九十年九月二十二日清晨五、六時許，在設於三重市○○街
      七十號三樓之「超時空」網咖上網，由甲○○以自己的帳號「Ｚ000000000」登
      入遊戲橘子公司天堂遊戲之「冥王伺服器」中，使用角色ID「酷企鵝」，以「
      區域廣播」的方式偽稱欲販賣「+4力量手套」及「+6武士刀」等遊戲道具，適
      遇被害人戊○○以角色ID為「艾森豪將軍」在線上以「密談」方式表示有意購
      買，雙方約在該家網咖見面交易。甲○○先在超時空網咖中租用相鄰電腦二台
      ，將前開鍵盤記憶程式植入其中一台電腦中，並啟動主程式Ezmeval.exe，將
      之常駐於該台電腦中，復由丙○○坐於該電腦前使用，嗣被害人戊○○到達後
      即由甲○○假意要求丙○○讓位與戊○○使用該電腦，藉以取信戊○○並防止
      其重新開機。甲○○與戊○○分別使用各自帳號、密碼登入天堂遊戲伺服器（
      甲○○使用之帳號為「BOBO0000000」，戊○○則為「0000000」），先由甲○○將角色ID「鳳族天子」中的「+4力量手套（powglove）」及「+6武士刀（
      kanata）」等遊戲道具以遊戲內建之安全交易（transfer）方式移轉與戊○○
      角色ID之「艾森豪將軍」，使戊○○不知有詐，因之陷於錯誤，於前開虛擬寶
      物完成移轉後，交付甲○○新台幣（下同）八千元。嗣戊○○離開網咖後，甲○○即按下該台植有鍵盤記憶程式之電腦右上角「pause」鍵呼叫「鍵盤記憶
      」執行程式，選擇對話視窗中的「Edit」來檢視按鍵紀錄，因通常被害人曾按
      過的按鍵都會重覆顯示二次（key down及key up各一次），且帳號及密碼因為
      係最早輸入故都會顯示在紀錄檔的最前面，經過篩選過濾後即可判斷出正確的
      帳號與密碼，甲○○同時操作該二台相鄰的電腦，以其所有及戊○○所有之帳
      號與密碼再次登入遊戲中，將戊○○角色ID「艾森豪將軍」所有道具竊取一空
      。
（三）丁○○與己○○二人原亦以前揭鍵盤記憶程式詐騙不特定人之金錢並竊取虛擬
      道具，後因磁片日久損壞，丁○○遂至軟體王網站（http;//www.softking.
      com.tw）下載另一個新版的記憶程式「EZ  Marcos 5.0a」，因該新版程式之
      使用介面更新穎方便，丁○○與己○○二人乃改採每次均在網咖直接上網下載
      該程式，並立即安裝在網咖電腦中之方式利用該程式。丁○○與己○○於九十
      年九月十二日晚間五、六時許，在設於三重市○○路○段九十二號一樓「網路
      霸主」網咖上網，先由己○○以自己的帳號「DS610520」進入「天堂」遊戲「
      冥王伺服器」中，使用角色ID「搖頭我最HIGH」，以「區域廣播」的方式偽稱
      要賣「天幣」（指在該虛擬空間中所使用之貨幣）八十萬元等道具，適乙○○
      利用角色ID為「我是志」，以「密談」方式向己○○表示有意購買，己○○遂
      要求乙○○轉與丁○○所使用之帳號「DSSENADS」（該帳號為甲○○所有）的
      角色ID「天之天使」聯繫，雙方約定以五千元之代價購買「天幣」八十萬元，
      並約在該網路霸主網咖見面交易。張、劉二人在網咖中租用二台相鄰電腦，再
      上網至「軟體王」網站中下載前述程式，將之植入網咖電腦硬碟中，並啟動主
      程式，使其常駐於該台電腦中，己○○依前法則坐在該植入鍵盤記憶程式之電
      腦前打電玩，俟乙○○抵達後，丁○○即要求己○○起身讓位與乙○○使用，
      丁○○與乙○○二人則分別用各自的帳號、密碼上線（丁○○所使用者為己○○所有之帳號「DS610520」，乙○○之帳號為帳號「000000000」），由丁○○將角色ID「搖頭我最HIGH」中的「天幣」八十萬以給予（give）的方式直接
      移給乙○○角色ID為「我是志」，使乙○○不疑，因之陷於錯誤，當場將現金
      五千元交給丁○○完成交易。乙○○離去前復主動展示其於天堂遊戲「水蛇伺
      服器」中角色ID「妖精戰士」所擁有的道具給張、劉二人觀看。嗣乙○○完成
      交易下線離開後，丁○○隨即利用鍵盤記憶程式查看其的帳號及密碼，再與己○○至三臺市○○路巷子內名為「SCT」之網咖中租用兩台電腦，由丁○○以
      被害人乙○○所有之帳號「000000000」 及密碼進入天堂遊戲「冥王伺服器」
      中將角色ID「我是志」內的「天幣」八十萬及虛擬道具竊取至己○○的角色ID
      「海睛」身上，再由己○○以被害人的帳號「000000000」及密碼進入天堂遊
      戲「水蛇伺服器」中將角色ID「妖精戰士」所擁有的虛擬道具竊取至丁○○的
      角色ID 「嚕嚕1234」身上。
（四）甲○○等四人以此等方式對「超時空」、「網路霸主」、「SCT」等網咖之電
      腦主機內電磁記錄之處理產生干擾，並足以生損害於戊○○、乙○○。又前揭
      天堂遊戲中無法複製之虛擬裝備、武器、道具等在虛擬空間即「天堂」線上遊
      戲時，須以該線上遊戲所使用之「天幣」購買，現實生活中，此等虛擬裝備、
      武器、道具仍具有一定財產上交易價值之電磁記錄（如「天幣」與新臺幣得約
      定交易價格一定之比例匯兌，或逕以一定價值之新台幣購買虛擬裝備、武器、
      道具），甲○○等四人藉由戊○○、乙○○所扮演之角色以直接交付（伺服器
      所顯示之記錄為give）予自己所扮演之角色之方式，竊取至自己所扮演之遊戲
      角色身上，獲取具有新台幣價值之電磁記錄財物。嗣經戊○○、乙○○等人發
      現天堂遊戲中之虛擬裝備、天幣遭竊後，報警查獲。
二、案經被害人戊○○、乙○○訴由內政部警政署刑事警察局移送臺灣板橋地方法院
    檢察署檢察官偵查後聲請簡易判決處刑。
    理  由
一、右揭事實，業據被告甲○○、丙○○、己○○、丁○○等人迭於警偵訊及本院審
    理中坦承不諱，核與告訴人戊○○、乙○○指訴情節互相一致。此外，並有遊戲
    橘子公司出具之「天堂」線上遊戲歷程記錄表（LOG，即稽核檔）、「天堂」線
    上遊戲虛擬裝備、武器、道具之英文代碼表及網路上金錢交易前揭虛擬裝備、武
    器、道具之對談記錄列印資料在卷可資佐證，本件事證已臻明確，被告四人之犯
    行堪以認定。
二、
（一）按刑法第三百二十三條業於八十六年十月八日修正，增列「電磁記錄」關於竊
      盜罪章之罪，以動產論；同法第三百五十二條亦增列第二項干擾他人電磁記錄
      處理罪；是電磁記錄雖為無體物，仍為竊盜罪及毀損罪之客體，合先敘明。次
      者。遊戲帳號所有人對於角色及虛擬財物之電磁紀錄擁有支配權，可任意處分
      或移轉角色及寶物，又上開角色及虛擬財物雖為虛擬，然於現實世界中均有一
      定之財產價值，玩家可透過網路拍賣或交換，與現實世界之財物並無不同，故
      線上遊戲之角色及虛擬財物應得作為刑法之竊盜罪保護客體。
（二）次按竊盜罪中所謂竊取，係指破壞原持有人對於財物之持有支配關係而建立新
      的持有支配關係。查被告四人竊取之電磁記錄（天幣、天堂虛擬裝備、武器、
      道具），恆須利用遊戲伺服器所虛擬空間，方能支配使用，無法經由單機複製
      ，且被告係經由「天堂」線上遊戲伺服器，同時破壞被害人所持有「天堂」遊
      戲虛擬裝備、武器、道具等電磁記錄之支配關係，並進而建立自己之持有支配
      關係；又被告四人利用木馬程式，使電腦將使用者曾經輸入「天堂」線上遊戲
      之帳號及密碼非依原應有之處理，集中儲存在特定之檔案供被告蒐集使用，使
      前開網咖之電腦主機內電磁記錄之處理產生干擾，並足以生損害於戊○○、乙○○及其他曾經使用電腦之不特定人。
（三）被告甲○○、丙○○、己○○、丁○○四人虛以出賣線上道具使被害人交付財
      物之所為，核係犯刑法第三百三十九條第一項之普通詐欺罪（公訴意旨誤引為
      同條第二項之罪）；至被告四人竊取被害人線上道具，對電腦主機內電磁記錄
      之處理產生干擾並之所為，核係犯刑法第三百二十三條、第三百二十條第一項
      之竊盜電磁記錄罪、第三百五十二條第二項之干擾電磁記錄罪。被告四人就所
      犯各罪，均有犯意之聯絡及行為之分擔，俱為共同正犯；又被告四人先後多次
      所犯三罪，均時間緊接，所犯各係犯罪構成要件相同之罪，顯係基於概括犯意
      為之，應各依連續犯論以一罪，並加重其刑。又所犯前揭三罪間，互有方法結
      果之牽連關係，應依刑法第五十五條之規定，從一重之詐欺取財罪論擬（公訴
      意旨誤應依竊盜罪論擬）。爰審酌被告四人於成年後並無前案紀錄，僅係一貪
      念，始觸刑章，渠等於犯罪後均坦承犯行，態度良好，及被害人所受損害並公
      訴人具體求處罰金等一切情狀，分別量處如主文所示之罰金刑，並諭知易服勞
      役之折算標準，以資懲戒。至公訴人雖併請求予以緩刑宣告，惟被告四人既為
      多次犯行，且迄未賠償被害人，本院認不宜為緩刑宣告，合此說明。
三、依刑事訴訟法第二百九十九條第一項前段，刑法第三百二十條第一項、第三百二
    十三條、第三百三十九條第一項、第三百五十二條第二項、第二十八條、第五十
    六條、第五十五條、第四十二條第二項，罰金罰鍰提高標準條例第一條前段、第
    二條，判決如主文。
本案經檢察官曾文鐘到庭執行職務。
中      華      民      國    九十二    年      五      月     十九     日
                                      臺灣板橋地方法院刑事第四庭
                                          法  官  許仕楓
右正本證明與原本無異。
如不服本判決，應於判決送達後十日內，向本院提出上訴狀。
                                          書記官  周百川
中      華      民      國    九十二    年      五    月    二十六    日
附錄本案論罪科刑法條全文：
刑法第三百二十條
意圖為自己或第三人不法之所有，而竊取他人之動產者，為竊盜罪，處五年以下有期
徒刑、拘役或五百元以下罰金。
意圖為自己或第三人不法利益，而竊佔他人之不動產者，依前項之規定處斷。
前二項之未遂犯罰之。
刑法第三百三十九條
意圖為自己或第三人不法之所有，以詐術使人將本人或第三人之物交付者，處五年以
下有期徒刑、拘役或科或併科一千元以下罰金。
以前項方法得財產上不法之利益或使第三人得之者亦同。
前二項之未遂犯罰之。
刑法第三百五十二條
毀棄、損壞他人文書或致令不堪用，足以生損害於公眾或他人者，處三年以下有期徒
刑、拘役或五百元以下罰金。


司法院資訊處製作；財團法人民間司法改革基金會備份。
